最　高　行　政　法　院　裁　定　　　　　　　　　九十三年度裁字第一二八九號
　　上　訴　人　甲○○
　　被 上訴 人　財政部臺灣省北區國稅局
　　代　表　人　許虞哲
右當事人間因綜合所得稅事件，上訴人不服中華民國九十二年五月十五日臺北高等行
政法院九十一年度簡字第五八○號判決，提起上訴。本院裁定如左：
　  主  文
上訴駁回
上訴審訴訟費用由上訴人負擔。
  　理  由
一、按對於適用簡易程序之裁判提起上訴或抗告，須經本院許可，且該許可以訴訟事
    件所涉及之法律見解具有原則性者為限，行政訴訟法第二百三十五條定有明文。
    所謂訴訟事件涉及之法律見解具有原則性，係指該事件所涉及之法律問題意義重
    大，而有加以闡釋之必要情形而言。
二、本件上訴意旨略以：只要持有殘障手冊符合所得稅法第十七條第一項第一款第1.
    小目「納稅義務人及其配偶之直系尊親屬，年滿六十歲，或無謀生能力．．．」
    第2.小目「納稅義務人之子女．．．或滿二十歲以上．．．因．．．身心殘障．
    ．．」第3.小目「納稅義務人及其配偶之同胞兄弟、姐妹．．．或滿二十歲以上
    ．．．因．．．身心殘障．．．。」，即可享有租稅優惠；但是第4.小目卻將其
    親屬無論是否持有殘障手冊，只要年滿二十以上或未滿六十歲者皆不得享有租稅
    優惠，違有憲法第七條規定，姑母為旁系血親、姪女為旁系血親卑親屬就不如直
    系尊親屬和兄弟、姐妹及旁系姻親等重要，而必須接受不公平之待遇，亦有違租
    稅公平原則。又原判決指稱曹雅婷之父八十八年薪資所得六九七、四四○元，非
    無扶養能力之人，然依民法第一一一八條「因負扶養義務而不能維持自己生活者
    ，免除其義務。」、第一一一九條「扶養之程度，應按受扶養權利者之需要與負
    扶養義務者之經濟能力及身分定之。」、第一一二○條「扶養之方法，由當事人
    協議定之；不能協議時，由親屬會議定之。」更何況所得稅法並無優先順位扶養
    義務人之強制規定，原判決焉能擴張適用。且身心障礙者保護法第四十六條第一
    項「對於身心障礙者或其扶養者應納之稅捐，政府應按障礙等級及家庭經濟狀況
    ，依法給予適當之減免。」故所得稅法第十七條明顯違反租稅公平正義原則云云
    ，提起上訴。經核前開上訴意旨均屬原審取捨證據認定事實之問題，並無所涉及
    之法律見解，具有原則上之重要情事。上訴人提起上訴，不合首揭規定，不應許
    可，其上訴難謂合法，應予駁回。
三、依行政訴訟法第二百四十九條第一項前段、第一百零四條、民事訴訟法第九十五
    條、第七十八條，裁定如主文。
中　　華　　民　　國　　九十三　　　年　　　十　　　　月　　　十四　　　日
                    最 高 行 政 法 院  第 五 庭
                                審 判 長 法  官　　　趙　永　康
                                         法  官      蔡  進  田
                                         法  官　　　黃  璽  君
                                         法  官　　　鄭　淑　貞
                                         法  官　　　黃　合　文
右  正  本  證  明  與  原  本  無  異
　　　　　　　　　　　　　　　　　　　　 法院書記官　蘇  金  全
中　　華　　民　　國　　九十三　　　年　　　十　　　　月　　　十五　　　日
